{"related": [], "etymology": null, "url": "https://en.wiktionary.org/wiki/interiorizar", "definitions": ["to internalize, to take to heart, to embrace"], "verb": "interiorizar", "synonyms": [], "description": "interiorizar (first-person singular present interiorizo, first-person singular preterite interioric\u00e9, past participle interiorizado)", "conjugations": {"imperative": {"affirmative": ["", "interioriza (t\u00fa) - interioriz\u00e1 (vos)", "interiorice", "interioricemos", "interiorizad", "interioricen"], "negative": ["", "no interiorices", "no interiorice", "no interioricemos", "no interioric\u00e9is", "no interioricen"]}, "infinitive": "interiorizar", "indicative": {"future": ["interiorizar\u00e9", "interiorizar\u00e1s", "interiorizar\u00e1", "interiorizaremos", "interiorizar\u00e9is", "interiorizar\u00e1n"], "preterite": ["interioric\u00e9", "interiorizaste", "interioriz\u00f3", "interiorizamos", "interiorizasteis", "interiorizaron"], "imperfect": ["interiorizaba", "interiorizabas", "interiorizaba", "interioriz\u00e1bamos", "interiorizabais", "interiorizaban"], "conditional": ["interiorizar\u00eda", "interiorizar\u00edas", "interiorizar\u00eda", "interiorizar\u00edamos", "interiorizar\u00edais", "interiorizar\u00edan"], "present": ["interiorizo", "interiorizas (t\u00fa) - interioriz\u00e1s (vos)", "interioriza", "interiorizamos", "interioriz\u00e1is", "interiorizan"]}, "pastparticiple": {"plural": {"feminine": "interiorizadas", "masculine": "interiorizados"}, "singular": {"feminine": "interiorizada", "masculine": "interiorizado"}}, "gerund": "interiorizando", "subjunctive": {"imperfect_se": ["interiorizase", "interiorizases", "interiorizase", "interioriz\u00e1semos", "interiorizaseis", "interiorizasen"], "future": ["interiorizare", "interiorizares", "interiorizare", "interioriz\u00e1remos", "interiorizareis", "interiorizaren"], "imperfect_ra": ["interiorizara", "interiorizaras", "interiorizara", "interioriz\u00e1ramos", "interiorizarais", "interiorizaran"], "present": ["interiorice", "interiorices", "interiorice", "interioricemos", "interioric\u00e9is", "interioricen"]}}, "pronunciations": []}